【裁判字號】    98,訴,2060
【裁判日期】    990413
【裁判案由】    違反毒品危害防制條例
【裁判全文】
臺灣彰化地方法院刑事判決              98年度訴字第2060號
公  訴  人  臺灣彰化地方法院檢察署檢察官
被      告  甲○○
上列被告因違反毒品危害防制條例案件，經檢察官提起公訴（98
年度毒偵字第2450號），本院依簡式審判程序判決如下：
    主  文
甲○○施用第一級毒品，累犯，處有期徒刑捌月。又施用第二級
毒品，累犯，處有期徒刑肆月。應執行有期徒刑拾月。
    事  實
一、甲○○前因竊盜案件，經本院以89年度易字第1385號判決處
    有期徒刑2 年確定，經送監執行，於民國93年3 月19日縮短
    刑期假釋出監，並於94年6 月26日假釋期滿未經撤銷假釋，
    其未執行之刑，以已執行論。其另因施用毒品案件，經本院
    以96年度毒聲字第554 號裁定送觀察、勒戒後，因評定認有
    繼續施用毒品傾向，復以97年度毒聲字第332 號裁定令入戒
    治處所施以強制戒治，於98年4 月29日執行完畢釋放，並由
    臺灣彰化地方法院檢察署檢察官以98年度戒毒偵字第176 、
    177 、178 號為不起訴處分確定。仍不知警惕，於上開強制
    戒治執行完畢釋放後5 年內，先後為下列行為：
  (一)基於施用第一級毒品海洛因之犯意，於98年9 月25日上午8
    時許，在其位於彰化縣花壇鄉○○村○○街82巷19號之住處
    ，將海洛因粉末摻入香菸內，以點燃香菸吸食其煙霧之方式
    ，施用海洛因1 次。
  (二)甲○○於施用上開海洛因完畢後，隨即另基於施用第二級毒
    品甲基安非他命之犯意，在同上處所，將甲基安非他命置於
    玻璃球內，以點火燒烤吸食其煙霧之方式，施用甲基安非他
    命1 次。嗣於98年9 月29日上午9 時10分許，為警採集尿液
    檢體送驗，檢驗結果呈嗎啡、可待因、甲基安非他命及安非
    他命陽性反應，查悉上情。
二、案經彰化縣警察局移送臺灣彰化地方法院檢察署檢察官偵查
    起訴。
    理  由
一、被告甲○○所涉為死刑、無期徒刑、最輕本刑為3 年以上有
    期徒刑或高等法院管轄第一審案件以外之罪，並於本院行準
    備程序時就被訴事實為有罪之陳述，本院合議庭依刑事訴訟
    法第273 條之1 第1 項規定，裁定改由受命法官獨任行簡式
    審判程序，先予敘明。
二、上揭犯罪事實，業據被告於警詢及本院審理時坦承不諱（見
    偵卷第3 頁、本院卷第81、84頁），且被告為警所採集之尿
    液，經檢驗呈安非他命、甲基安非他命、可待因及嗎啡陽性
    反應，有彰化縣警察局刑警大隊偵查第四隊檢驗尿液代號與
    真實姓名對照表、詮昕科技股份有限公司濫用藥物尿液檢驗
    報告各乙紙附卷可稽（見偵卷第5 、6 頁），足認被告上開
    自白與事實相符。再者，被告前因施用毒品案件，因施用毒
    品案件，經本院以96年度毒聲字第554 號裁定送觀察、勒戒
    後，因評定認有繼續施用毒品傾向，復以97年度毒聲字第33
    2 號裁定令入戒治處所施以強制戒治，於98年4 月29日執行
    完畢釋放等情，有臺灣高等法院被告前案紀錄表、在監在押
    全國紀錄表各1 份在卷可資參照，被告係於前開強制戒治執
    行完畢釋放後，5 年內再為本案施用毒品犯行，堪可認定。
    綜上，本案事證明確，被告施用第一級、第二級毒品犯行均
    堪認定，應依法論科。
三、按海洛因、甲基安非他命分別為毒品危害防制條例第2 條第
    2 項第1 款、第2 款所規定之第一級毒品、第二級毒品，被
    告施用海洛因之行為，核係犯毒品危害防制條例第10條第1
    項施用第一級毒品罪；施用甲基安非他命之行為，則係犯同
    條第2 項施用第二級毒品罪。被告為供施用而持有各該級毒
    品之低度行為，應分別為施用之高度行為所吸收，均不另論
    罪。被告所犯上開2 罪，犯意有別，行為互殊，應予分論併
    罰。被告前因竊盜案件，經本院以89年度易字第1385號判決
    處有期徒刑2 年確定，經送監執行，於93年3 月19日縮短刑
    期假釋出監，並於94年6 月26日假釋期滿未經撤銷假釋，其
    未執行之刑，以已執行論，有臺灣高等法院被告前案紀錄表
    可稽，被告於有期徒刑執行完畢後5 年內又故意再犯本案2
    罪，均為累犯，應依刑法第47條第1 項規定，各加重其刑。
    爰審酌被告曾因施用毒品經送觀察、勒戒及強制戒治，仍未
    知警惕，再犯本案之罪，足見其雖經觀察、勒戒及強制戒治
    等治療程序，仍未徹底戒除惡習遠離毒害，顯未能善體國家
    設置觀察、勒戒及戒治機構，協助毒品施用者戒除毒害之良
    法美意，惟念及施用毒品本質上係戕害自身健康之行為，尚
    未嚴重破壞社會秩序或侵害他人權益，暨其犯罪之動機、目
    的、所生危害及犯後尚有悔意，態度良好等一切情狀，認公
    訴人請求施用第一級毒品部分量處有期徒刑9 月、施用第二
    級毒品部分量處有期徒刑5 月，定應執行刑1 年之刑，尚屬
    稍重，爰分別量處如主文所示之刑，並定其應執行刑，以示
    懲儆。
據上論斷，應依刑事訴訟法第273 條之1 第1 項、第299 條第1
項前段，毒品危害防制條例第10條第1 項、第2 項，刑法第11條
前段、第47條第1 項、第51條第5 款，判決如主文。
本案經檢察官鄭智文到庭執行職務。
中    華    民    國    99    年    4     月    13    日
                  刑事第一庭  法  官  楊舒嵐
以上正本證明與原本無異。
如不服本判決應於收受判決後10日內向本院提出上訴書狀，並應
敘述具體理由；其未敘述上訴理由者，應於上訴期間屆滿後20日
內向本院補提理由書(均須按他造當事人之人數附繕本)「切勿逕
送上級法院」。
中    華    民    國    99    年    4     月    13    日
                              書記官  陳如玲
附錄論罪科刑法條：
毒品危害防制條例第10條
施用第一級毒品者，處 6 月以上 5 年以下有期徒刑。
施用第二級毒品者，處 3 年以下有期徒刑。

司法院資訊處製作；財團法人民間司法改革基金會備份。
